Config:
  hfst:
    Gen: ../../../src/generator-gt-norm.hfst
    Morph: ../../../src/analyser-gt-norm.hfst
  xerox:
    Gen: ../../../src/generator-gt-norm.xfst
    Morph: ../../../src/analyser-gt-norm.xfst
    App: lookup

Tests:
  
  Noun - poovij: # Ok, MLO; this is an odd paradigm - Sg Gen+Acc from contracted, further 3-syll. with n:nj-change. The other poovij-paradigm is contracted. 
  
    poovij+N+Sg+Nom:  pooṿ̣ij
    poovij+N+Sg+Gen:  puáhˊháá
    poovij+N+Sg+Acc:  puáhˊháá
    poovij+N+Sg+Ill:  puáˊhánjân
    poovij+N+Sg+Loc:  puáˊhánjist
    poovij+N+Sg+Com:  puáˊhánjáin
    poovij+N+Sg+Abe:  puáhˊháánjttáá
    poovij+N+Ess:  puáˊhánjin
    poovij+N+Par:  puáˊhánjid
    poovij+N+Pl+Nom:  puáˊhánjeh
    poovij+N+Pl+Gen:  puáˊhánjij
    poovij+N+Pl+Acc:  puáˊhánjijd
    poovij+N+Pl+Ill:  puáˊhánjáid
    poovij+N+Pl+Loc:  puáˊhánjijn
    poovij+N+Pl+Com:  puáˊhánjijguin
    poovij+N+Pl+Abe:  puáˊhánjijttáá